# Ismael Tavares

## Engenheiro de Software Full Stack com mais de 3 anos de experiência

Porto Alegre, Brasil | +55 51 985047712 | ismael.rodino@hotmail.com | Portólio | Github | LinkedIn

#### Perfil

Olá! Sou um profissional apaixonado por construir experiências de usuário de alto impacto e bem-performantes. Acredito que o trabalho ocupa uma grande parte do meu dia, então tento tirar o melhor proveito para mim e meus colegas. Para alcançar isso, foco na empatia durante as conversas e tento entregar algo com o qual eu esteja satisfeito.

#### **Skills**

- Next.js
- Node.js
- React.js
- Jest

- Typescript
- SQL
- Vue.js

## **Experiências**

ENGENHEIRO DE SOFTWARE | 2023 - atual Alex Rohleder LTDA – Trondheim, Noruega

- Manutenção e migração de um sistema legacy create-react-app para Next.js;
- Implementação de traduções com uma camada de compatibilidade entre CRA e Next.js;
- Melhora de desempenho e configuração de testes E2e, unitários, de snapshot;
- Configuração, centralização e gerenciamento do envio de e-mails;

ENGENHEIRO DE SOFTWARE | 2022 - 2023

Speedcast - Virginia, EUA

- Converção de grandes quantidades de dados em Excel (csv e xlsx);
- Parte de uma equipe global e multicultural;
- Construção da interface de usuário (UI) e experiência do usuário (UX) do zero para a nova plataforma da empresa;

**ENGENHEIRO DE SOFTWARE** | 2021 - 2022

Switch App - Vitória, Brasil

- Atualizei várias bibliotecas de sistemas legados;
- Melhorei significativamente a acessibilidade do seu sistema, por exemplo, responsividade, UX, carregamento;
- Contribuí significativamente para a discussão de ideias em reuniões diárias;

### ENGENHEIRO DE SOFTWARE | 2021 - 2021

Lucalto - Oslo, Noruega

- Desenvolvi minhas habilidades em um ambiente de produção, usando next.js e typescript;
- Aprimorei minhas habilidades em resolução independente de problemas e recuperação de informações;

## Educação

Centro Universitário Internacional (UNINTER)

Engenharia de software

Centro Universitário Internacional (UNINTER)

Análise e desenvolvimento de sistemas

Universidade Federal do RS (UFRGS)

Fisica

## **Idiomas**

Português Inglês